臺灣彰化地方法院刑事判決　　　　　　　　　　　　　九十一年度訴字第九九五號
　　公　訴　人　臺灣彰化地方法院檢察署檢察官
　　被　　　告　甲○○
右列被告因毒品危害防制條例案件，經檢察官提起公訴（九十一年度毒偵字第一二五
二、一六六三、一九六五號），本院判決如左：
    主  文
甲○○連續施用第一級毒品，處有期徒刑玖月；扣案之海洛因壹包（淨重零點零陸公
克）沒收銷燬之。又施用第二級毒品，處有期徒刑月。應執行有期徒刑拾月；扣案
之海洛因壹包（淨重零點零陸公克）沒收銷燬之。
    事  實
一、甲○○前因施用毒品案件，先後二次經法院裁定送觀察、勒戒後，均認無繼續施
    用毒品之傾向，由臺灣彰化地方法院檢察署檢察官分別於民國八十九年七月二十
    五日以八十九年度毒偵字第三四五０號，及於九十年五月二十九日以九十年度毒
    偵字第一五七九號為不起訴處分確定。詎仍不知悔改，復基於施用第一級毒品海
    洛因之概括犯意，自九十一年三月十日起至同年六月三十日二十一時許止，在其
    彰化縣員林鎮○○路○段一四五巷十一號住處等地，以將第一級毒品海洛因混加
    水置於注射針筒內，再予施打於手臂之方法，連續施用第一級毒品海洛因多次，
    施用時間不定；另於九十一年六月二十九日晚上八時許，在前揭住處，以將第二
    級毒品安非他命置於鋁箔紙，外以火燒烤產生煙霧，再加以吸食之方式，施用第
    二級毒品安非他命一次。嗣先於九十一年三月二十日十一時五分許至彰化縣警察
    局員林分局接受毒品人口定期調驗作業，及於九十一年七月一日二十時三十分許
    ，甲○○攜帶第一級毒品海洛因一包（淨重０．０六公克）至彰化縣警察局員林
    分局林厝派出所，經採集其尿液送驗，始悉上情。
二、案經彰化縣警察局員林分局報告臺灣彰化地方法院檢察署檢察官，暨同署檢察官
    自動檢舉偵查起訴。
    理  由
一、右揭事實，業經被告甲○○於本院審理時供承不諱，並有海洛因一包扣案足資佐
    證，該扣案之白粉一包，經送鑑驗結果，確屬第一級毒品海洛因無訛（淨重０．
    ０六公克），有法務部調查局鑑定通知書一件在卷可稽。且被告於九十一年三月
    二十日十一時五分許至彰化縣警察局員林分局接受毒品人口定期調驗作業，及於
    九十一年七月一日二十時三十分許至彰化縣警察局員林分局林厝派出所，經採集
    其尿液送驗，結果依序為「嗎啡陽性反應」、「安非他命及嗎啡陽性反應」，有
    詮昕科技股份有限公司出具之濫用藥物尿液檢驗報告二件附卷可憑，足徵被告上
    開自白與事實相符，應堪採信。又被告前因施用毒品案件，先後二次經法院裁定
    送觀察、勒戒後，均認無繼續施用毒品之傾向，由臺灣彰化地方法院檢察署檢察
    官分別於八十九年七月二十五日以八十九年度毒偵字第三四五０號，及於九十年
    五月二十九日以九十年度毒偵字第一五七九號為不起訴處分確定等情，有該不起
    訴處分書及臺灣高等法院被告全國前案紀錄表等件在卷可按，其於五年內再犯本
    案，係屬三犯以上，本件事證明確，被告上開犯行洵堪認定。
二、核被告甲○○所為，係犯毒品危害防制條例第十條第一項之施用第一級毒品罪、
    第二項之施用第二級毒品罪。被告持有毒品海洛因、安非他命施用，其持有第一
    級毒品海洛因、第二級毒品安非他命之低度行為，已為施用第一級毒品海洛因、
    第二級毒品安非他命之高度行為所吸收，不另論罪。其先後多次施用第一級毒品
    海洛因之行為，時間密接，觸犯構成要件相同之罪，顯係基於概括犯意所為，應
    依連續犯規定，論以一罪，並加重其刑。又所犯上開二罪，犯意各別，行為互殊
    ，應分論併罰之。前開犯罪事實中，原起訴書所漏未記載部分（一級毒品），與
    已起訴部分，有裁判上一罪之關係，本院自得併予審理，併此敘明。又按刑法第
    六十二條所規定之自首，以對於未發覺之罪，向有偵查權之機關或公務員自承犯
    罪，進而接受裁判為要件；而具有連續犯或牽連犯等裁判上一罪關係之犯罪，苟
    全部犯罪未被發覺前，行為人僅就其中一部分犯罪自首，固仍生全部自首之效力
    ，反之，倘其中一部分犯罪已先被有偵查權之機關或公務員發覺，行為人事後方
    就其餘未被發覺之部分，自動供認其犯行時，因與上開自首之要件不符，自不得
    適用自首之規定減輕其刑（最高法院八十三年度臺上字第三九三五號判決意旨可
    資參照），查被告甲○○於九十一年三月二十日至彰化縣警察局員林分局接受毒
    品人口定期調驗作業，其尿液送驗結果為「嗎啡陽性反應」，業經員警通知於同
    年四月十八日到案說明，雖被告另於九十一年七月一日攜帶第一級毒品海洛因一
    包主動到案，並供承施用海洛因至九十一年六月三十日二十一時許止，而否認有
    施用其他毒品等語，惟被告就施用第一級毒品海洛因犯罪之其中一部分已先被有
    偵查權之機關發覺，就施用第二級毒品安非他命犯罪部分並未自承犯罪，揆諸前
    開說明，均無自首之適用，公訴人就被告施用第一級毒品犯行部分認應依自首規
    定減輕其刑，尚非有洽，附此敘明。爰審酌被告犯罪之動機、目的在圖一己感官
    上之享受，犯罪手段尚屬平和，暨犯罪後主動到案，並坦承犯行、態度良好等一
    切情狀，分別量處如主文所示之刑，並定其應執行之刑，以示懲儆。另扣案之第
    一級毒品海洛因一包（淨重０．０六公克），係查獲之毒品，應依毒品危害防制
    條例第十八條第一項前段之規定宣告沒收並銷燬之。
據上論斷，應依刑事訴訟法第二百九十九條第一項前段，毒品危害防制條例第十條第
一項、第二項、第十八條第一項前段，刑法第十一條前段、第五十六條、第五十一條
第五款，判決如主文。
本案經檢察官羅美秀到庭執行職務。
中    華    民    國    九十一      年      十      月        二        日
                                臺灣彰化地方法院刑事第二庭
                                    審判長法官  林  欽  章
                                    法      官  石  馨  文
                                    法      官  郭  麗  萍
右正本證明與原本無異。
如不服本判決，應於判決送達後十日內向本院提出上訴狀( 須附繕本 )。
                                    法院書記官  施  嘉  玫
中    華    民    國    九十一      年      十      月        三        日
毒品危害防制條例第十條：
施用第一級毒品者，處六月以上五年以下有期徒刑。
施用第二級毒品者，處三年以下有期徒刑。
毒品危害防制條例第十八條第一項前段：
查獲之毒品及專供製造或施用毒品之器具，不問屬於犯人與否，均沒收銷燬之。
